Inventaris van het archief van de familie Boreel, 1443-1931; Familie Pels, 1571-1862; Stichting Frankendaal, 1637-1877
Nationaal Archief, Den Haag
- INVENTARIS VAN HET FAMILIEARCHIEF BOREEL 1443-1931, DEEL I: 17E EN 18E EEUW
  - 18E EEUW, III.
    - Titels, commissies, onderscheidingen, B.
      - Brieven die niet aan de familie Boreel geadresseerd zijn, 1709-1781 en z.d.; 181; 1 omslag
        - brief van A. Munter, z.d.
        Fragment en correspondentie tussen W. de Wassenaer, Made Rosendaal, Torck en E.J. Torck. Zie: De Roode de Heeckeren, 1786. Kopien.
        - brief van H. Fagel aan de heer Slicher, 20 augustus 1757.
        - brief van H. Fagel, 28 april 1781.
      - Aanstellingsbrief van Adriaan Boreel tot kolonel in Portugese dienst. Origineel, 1719; 182; 1 stuk
      - Promotiebrief (Doctorsbul) van mr. Jacob Boreel in Leiden, 6 juni 1732; 183; 1 charter
        Perkament. Met afhandend zegel in blikken doos.
      - Admissiebrief van Jacobus Boreel als advocaat bij het Hof van Holland, 3 juni 1732; 184; 1 charter
        Perkament.
      - Aanstellingsbrief van Jacob Boreel Jansz. tot ordinaris secretaris van de stad Amsterdam, 1 februari 1734; 185; 1 stuk
      - Commissie van Jacob Boreel Jansz. tot raad en fiscaal van het College ter Admiraliteit te Amsterdam, februari 1737; 186; 1 charter
        Perkament. Het zegel is verloren.
      - Commissie voor mr. Jacob Boreel Jansz. als ordinaris meesterknaap van de houtvesterij onder het district van Gooiland, 10 maart 1741; 187; 1 charter
        Perkament. Het zegel is zeer beschadigd.
      - Stukken betreffende de Postmeestersplaats van 't Hamburger Postcomptoir te Amsterdam, voor de helft overgebracht op Jan Boreel, 11 februari 1745; 188; 1 omslag
      - Commissie van Jacob Boreel Jansz. tot Meesterknaap van de houtvesterij van Gooiland. Met begeleidend schrijven, 29 september 1756; 189; 1 charter en 1 stuk
      - Doctoraatsbul, "honoris causa in Universitate Oxoniensi", toegekend aan Jacobus Boreel, op, 3 juli 1759; 190; 1 charter
      - Ontslagbrief voor Willem Boreel, Capitein van een militie, in garnizoen te Amsterdam, van de prins, 26 januari 1771; 191; 1 stuk
      - Resolutie van de Staten-Generaal ten name van luitenant-generaal De la Rocqué om zich voor de `Campagne' gereed te houden, 24 maart 1745; 192; 1 stuk
        Ondertekend door Milan-Triconti en H. Fagel.
      - Extractresoluties betreffende nominaties van familieleden Boreel voor belangrijke zendingen en ambassadeposten, 1609-1761; 193; 1 omslag
        Deze stukken zijn gewaarmerkt door rijksarchivaris W. de Jonge.
        Bevat ook aantekeningen door De Witt Huibert die in het Rijksarchief zijn gemaakt en in 1925 aan de familie zijn toegezonden.
      - Register bevattende een opgave van de waardigheden, posten en ambten die door verschillende leden van de familie Boreel vervuld zijn, z.d.; 194; 1 deel
        Deze opgave is afkomstig van baron van Zuylen van Nijevelt. Bevat ook een dergelijke lijst opgemaakt door Jacob Boreel Jansz. en in diens handschrift geschreven. Zie ook inv. nr. 92.
      - Rentebrieven ten name van Anna Maria Pels, 1797-1701; 195-196; 2 charters
        Perkament. Met afhangend zegel, die overigens zeer beschadigd zijn.
        - augustus 1797., 195
        - 21 februari 1701., 196
    - Testamentaire beschikkingen en goederen, C.
      - Staat en akte van boedelscheiding van Isabella Coymans, weduwe en erfgenaam van mr. Jacob Boreel, burgemeester en raad van Amsterdam, z.d.; 197; 1 katern
        Bevat ook gegevens over de periode 1674-1687.
      - Lijfrentebrief voor Jacob Boreel Jansz., 14 oktober 1716; 198; 1 charter
      - Transcriptie van een specificatie van effecten en gelden als Jan Jeronimus Boreel en Anna Maria Pels aan hun zoon Jacob Boreel Jansz. voor huwelijksgoed hebben gegeven, 21 september 1738; 198A; 1 stuk
      - Akte van huwelijkse voorwaarden van Salomon Dedel en Agneta Maria Boreel, 19 juni 1731; 199; 1 katern
      - Testament van Pieter Pels Andrieszn., 16 januari 1740; 200; 1 katern
      - Testament van Agneta Bouwens, weduwe van Andries Pels, 8 januari 1741; 201; 1 katern
      - Akte waarbij Apolonia Rendorp, weduwe van Balthazar Boreel, verklaard dat wijlen haar echtgenoot geen andere goederen heeft nagelaten, dan die vermeld staan op zekere memorie van zijn nalatenschap, 18 augustus 1744; 202; 1 stuk
      - Provisionele boedelscheiding, nagelaten door Agneta Bouwens, weduwe van Andries Pels, 8 april 1749; 203; 1 band
      - Rekeningen van de erfpachten, die tot de ambachtsheerlijkheid Hoogelande behoren, 1764-1766; 204; 1 katern
      - Testamentaire beschikking van Jacob Boreel Jansz. betreffende de hofstede Beeckesteijn, 30 maart 1770; 205; 1 stuk
      - Stukken betreffende het kopen en verkopen van de heerlijkheden Goudriaan en Langerak, 206; 1 omslag
        Bevat ook een concept-koopcontract.
      - Akte van scheiding van de nalatenschap van Jacob Boreel Jansz., overleden op 4 april 1778, gepasseerd voor notaris G. Bouman, 23 april 1779; 207; 1 band
      - Duplikaat-exemplaar van inv.nr. 207., 207A
      - Lijfrentebrieven van Willem Boreel Jacobszn., 1745, 1749, 1771, 1779, en 1786; 208; 1 omslag
        Ook gedrukte exemplaren.
      - Testament van Willem Boreel Jacobszn. Afschrift. Met begeleidend schrijven, 10 april 1783; 209; 1 katern en 2 stukken
      - Extracten uit het register van Collaterale Successie. Kopieën, 1744, 1787; 210; 1 katern en 2 stukken
      - Kwitanties van de koop en verdere onkosten van een praebende van het kapittel van St. Pieter ten name van Jacob Boreel, 1755-1757 en 1766; 211; 1 omslag
      - Kasboek, 1707-1717; 212; 1 band
        In perkament gebonden.
      - "Staatboek der Goederen", inventaris van de goederen van Jacob Boreel van Haersma en Anna Henrietta van Swinderen, 1764-1793 en z.d.; 213; 1 band
      - Transcripties van notariële akten en andere stukken betreffende de familie Boreel, afkomstig uit de eigendomsbewijzen van het perceel Keizersgracht 643 in Amsterdam, overgedragen aan mr. D.E. van Lennep. Kopieën, (c. 18e eeuw); 214; 1 omslag
      - "Lijst van de kisten in de Kerkstraat en bij de Heer V. Rinstum en het geen er in is. 1820", inventaris van aanwezige goederen. Met bijlagen, (c. eind 18e eeuw); 215; 1 band
      - Akte waarbij Willem Boreel aan Wolfert van Hemert en Gerard Bachus een machtiging verleent om de aandelen die op zijn en die op naam van Jacob Elias Arnoudszn. staan te verkopen, oktober 1781; 216; 1 stuk
        In het Engels.
      - Akte van vrijwillige condemnatie van Jan Maes senior en diens schoondochter Elisabeth Le Seulter, weduwe van wijlen Jan Maes junior, die op 12 januari 1658 voor de Hoge Raad van Holland verschenen met het verzoek van condemnatie, ter zake van de erfenis van Jan Maes junior, waarop dat verzoek door het Hof op 22 februari 1658 werd ingewilligd, 217; 1 charter
        Niet raadpleegbaar
      - Akte van vrijwillige condemnatie door het Hof op verzoek van Cornelis Vinck als procureur van Jacob Noiret, weduwnaar en boedelhouder van Margareta Gravelant, en Johannes Hooft, die bij testament van mr. Nicolaas Clopper Willemsz. tot voogd over de nagelaten kinderen van wijlen Jan en Cornelis Clopper zijn aangesteld enerzijds, en Adriaen van Sterrevelt als procureur van Nicolaas Clopper, bij testamentaire bepaling mede erfgenaam van Nicolaas Clopper Willemsz. anderzijds, 13 mei 1677; 218; 1 charter
      - Stukken betreffende een stuk land onder Heemskerk en een aantal onbekende kroften, 1698-1806 en z.d.; 219; 1 omslag.
        Bevat ook:
        - extractmemorie van 't Collateraal van de goederen van Luberta Lucretia van Bemmel, 20 juni 1797.
        - extractmemorie van 't Collateraal van de goederen van Jan Adriaan van Bemmel, 3 mei 1799.
        - testament van Johan Adriaan van Bemmel, 28 september 1797. Kopie.
        - extractmemorie van 't Collateraal van de goederen van Jacob Baldewijn van Bemmel, 3 mei 1799.
        - certificaat van twee inwoners van Arnhem, 15 juli 1806. Kopie.
        - testament van Jacob Baldewijn van Bemmel, 21 october 1788. Kopie.
        - extract uit het testament van Jonkvrouwe H.J. van Heemskerk, Vrijvrouwe van Incourt, 1765.
        - transportbrief van een stuk teelland, genaamd de Boltuin, liggende binnen de ban van Heemskerk ten behoeve van de weduwe van mr. Willem Boreel door Jan Dolleman, speciaal gemachtigde van Willem Jacob baron Van der Heyden en in hoedanigheid van generale gemachtigde van Vrouwe Geertruyd douairière Baronesse van Hertefeldt, 1806.
        - aantekening van de lasten die van de landerijen binnen de ban van Velsen volgens het verpondingenboek moeten worden betaald.
        - procuratie van notaris Meerhout - transport aan Jacobus Trip van een hofstede onder Velsen, door de erfgenamen van Coenraad Segers, 4 december 1709.
        - extract uit het register van de 'willige verkopingen' van de 'Immeubilen' van de stad Amsterdam, 10 maart 1698.
        Bevat onder andere informatie over een hofstede te Velsen, die door Coenraad Zegers gekocht is.
      - Extract uit het register van de resoluties van de gecommitteerde raden van de Staten van Holland en West-Friesland betreffende het doen van een eed als kapitein van een compagnie van 's lands militie in garnizoen in Amsterdam, 8 februari 1748; 220; 1 stuk
      - Akte van autorisatie voor Willem Boreel Jacobszn. als gecommitteerde ter Staten-Generaal, met gedrukte instructie voor de gedeputeerden ter Algemene Statenvergadering, 21 februari 1781; 221; 1 stuk
      - Extract uit de resoluties van de Vroedschap van de stad Amsterdam betreffende een ontslagaanvraag van mr. Willem Boreel, 1 november 1787; 222; 1 stuk
      - Convocatiebrieven, 1784-1787; 223; 3 stukken
      - Stukken betreffende diverse rechterlijke zaken, zoals verhoren, 1778-1779; 224; 1 omslag
      - Poorter-eed van mr. Jacob Boreel Janszn., verleend door Burgemeesteren en regeerders der stad Amsterdam, 28 november 1748, met kwitanties van de Verenigde Oost-Indische Compagnie, 1774-1775; 224A; 3 stukken
    - Ambtelijke stukken (aanschrijvingen, kennisgevingen, extractresoluties etc.), D.
      - Stukken betreffende historische en religieuse onderwerpen die blijkbaar gediend hebben bij het onderwijs, z.d.; 225; 1 omslag
        Bevat ook een rapport over het onderwijs van een
        familielid Boreel, geschreven door diens gouverneur.
      - Aantekeningen van reisverslagen en correspondentie over logement, ondertekend door Ant. Conod., 1780-1794 en z.d.; 226; 1 omslag
        Bevat ook een journaal van de freule A.M.
        Fagel van een reis naar Zwitserland, 1786; en een exemplaar van The Ladies Complete Pocket-Book, 1780, met verschillende aantekeningen.
      - Aquareltekening, voorstellende twee vrouwenfiguurtjes, z.d.; 227; 1 stuk
      - Diverse teksten van gebeden en overdenkingen, z.d.; 228; 1 omslag
      - Huwelijksgedicht van Johannes Ketelaar, genaamd "Pelsiana", dat toegewijd is aan Jean Jeronimo Boreel, secretaris in Amsterdam en Jonkvrouw Anna Maria Pels, in die plaats in de huwelijkse staat verenigd op 19 december 1709, 229; 1 katern
    - Onderwijs, reisnotities, godsdienst, E.
      - Leescedule voor de begrafenis van W. Jacob Boreel Jansz., overleden op 4 april 1778, z.d.; 230; 4 stukken
      - Leescedule voor de begrafenis van Jonkvrouwe Jacoba Magdalena Boreel, overleden op 8 maart 1753, z.d.; 231; 1 stuk
      - Uitnodiging voor het bijwonen van een begrafenis, met Jacob Boreel ten name van mr. Con. Trip, 1736-1746; 232; 2 stukken
      - Overlijdensbericht van mr. François Fagel, echtgenoot van Anna Maria Boreel, 's-Gravenhage 28 augustus 1773, 233; 1 stuk
      - Gedicht van H. van den Burg, met de titel: "Aan den jongst verkoren Graaflijkheids-regtsvorderaar, in den Leiraad aan den IJstroom; den Here Mr. Jacob Boreel Janszn. aangestelt in Sprokkelmaand 1737", 234; 1 stuk
      - Gedicht van Hendrik Lussing Matthijszoon gemaakt naar aanleiding van het overlijden van Jacob Boreel Janszn. in Amsterdam op 5 maart 1778, z.d.; 235; 2 delen
        Gedrukt. In tweevoud.
      - Bruiloftszang op het huwelijk van mr. Jacob Boreel Janszn. en Jonkvrouw Agneta Margaretha Munten, 1735; 235A; 1 stuk
      - Gedicht van De Hooft, De Jonge gemaakt naar aanleiding van het overlijden van mr. Willem Munter, schepen in Amsterdam, 10 december 1776, z.d.; 236; 2 delen
      - Huwelijkslied, 14 september 1785; 237; 1 omslag
        In het Frans. Gedrukt. 26 exemplaren.
      - Brieven van rouwbeklag naar aanleiding van het overlijden van Jan Carel Godin, Heer van Boelensteijn, aan zijn weduwe en aan zijn broer Van Tuyll en S. van Hardenbroek, 1787; 238; 1 pak
      - Uitnodigingen voor begrafenissen van verschillende familieleden Boreel, 1681-1764; 239; 1 pak
      - Stukken betreffende het overlijden van mr. Cornelis Trip, Heer van Goudriaan en Langerak, 7 maart 1753; 240; 1 omslag
        Gedeeltelijk gedrukt.
      - Kennisgevingen van het overlijden van mr. Pieter van Hoven, Petronella Calkoen, Catharina Boreel, mr. Lucas Trip, Catharina E. Trip, en van Apolonia Rendorp, weduwe van Balthazar Boreel, 1752-1780; 241; 1 omslag
      - Brieven van rouwbeklag naar aanleiding van het overlijden van mr. Willem Munter, aan de weduwe Munter geboren Ten Hove, 1776; 242; 1 omslag
      - Transcriptie van een notariële akte betreffende een arbitrale uitspraak inzake een geschil gerezen tussen mr. Antony van Paamburgh en Balthazar Boreel, over een doktersrekening, 27 april 1700; 243; 1 stuk
      - Huwelijkscontract van Jacob Boreel van Haersma en Anna Henrietta van Swinderen, 11 oktober 1759; 244; 1 charter
        Perkament. Met afhangend zegel, dat overigens zeer beschadigd is.
      - Brieven van Wendela Eleonora ten Hove, douairière Godin, C.A. Munter, C. Munter, P.A. Godin, betreffende het overlijden van de heer Godin en de posthume geboorte van zijn zoon Godin, 1787; 245; 1 omslag
      - Uittreksel uit het begraafregister van de Burgerlijke Stand van Amsterdam houdende een verklaring dat Willem Boreel Jacobszn. op 16 februari 1787 in een eigen graf begraven is. Met bijlage, 18 februari 1885; 246; 2 stukken.
      - Rekeningen en kwitanties ten name van J. Boreel van Haersma naar aanleiding van de begrafenis van mevrouw Boreel, 1784; 247; 1 omslag
    - Familiegebeurtenissen (huwelijk, geboorte, overlijden, etc.), F.
      - Extract uit het doopboek van de Amstelkerk, waaruit blijkt dat Jacob Boreel van Hoogelanden op 3 november 1768 is gedoopt; en huwelijksbewijs 14 augustus 1791, 17 januari 1794; 248; 2 stukken
    - Varia, G.
      - Diverse stukken, 1743-1789 en z.d.; 249; 1 pak
        - gedicht, ter gelegenheid van "het beloofde en gewijgerde convooy naar West-Indië", 8 december 1781.
        Zonder naam van auteur.
        - gedicht, getiteld "Caroline", z.d. Origineel.
        Ondertekend met Cornelia.
        - tekst van een gebed "für den König (..,..) für die Wohlfart der Möbl. Stadt Basel und ihrer Angehörigen", z.d.
        Een Duitse en een Hebreeuwse versie.
        - lijst van titels van engelse boekwerken, met bijgevoegd schrijven, ondertekend met Breydenbagh en een `Catalogus des Manuscripts'.
        - opgave van brieven en stukken uit het familie- archief Boreel, (c. eind 18e eeuw).
        - extract uit een brief van prins Henri de Prusse aan de gravin van Hesse Darmstadt, 10 september 1769.
        - uittreksel uit het boek "'t Verheugd Amsterdam enz." van Jan Wagenaar (1768), over het bezoek van stadhouder Willem V aan Beeckesteijn, 1768.
        - lijst van stukken berustende in het archief Waterland, door baron Hugo van Zuylen van Nijevelt opgemaakt, 1823.
        - stuk "Theses Juridicae Inaugurales pro gradu Doctoratus" van Andries Cornelis Willem Munter. Lugo. Bat., 1794.
        Dissertatio jur. inauguralis de Foederum Sanctitate - Henricus Fagel. Lugs. Bat. 1785.
        - "Verklaring van eene Medaille op het vijftig jaarig eeuwgetijde van de Saturdagse Krans", onder de namen der leden van het gezelschap Jacob Boreel Jansz. en Salomon Dedel, 20 februari 1768.
        - boek met ontwerpen voor ornamenten, getiteld: "Designs of Inigo Jones and others, published by I.Ware, printed for J. Millan, opposite to the Admiralty-Office, White Hall, 1743".
  - POLITIEKE ZAKEN 17E EN 18E EEUW, IV.
    Deze stukken houden geen onmiddellijk verband met de familiegeschiedenis.
    - "Ordonnantie en Willekeur op de vreemde personen, haer in dese Stadt onthoudende", Amsterdam 2 december 1672. Uitgegeven door Johannes van Ravesteyn., 250
    - Lijst van namen van regeerders van de stad Amsterdam, 1687-1688; 251; 2 stukken
      Bevat ook de familiewapens, o.a. van mr. Jacob Boreel.
    - Extractresolutie van de Staten-Generaal, 6 maart 1714; 252; 1 stuk
      In het Frans. Gedrukt.
    - Extractresoluties van de Staten-Generaal, 2 maart 1744 en 21 september 1771; 253; 3 stukken.
    - Lijst van namen van Utrechtse raden, (c. eind 18e eeuw); 254; 1 stuk.
      Het betreft een persiflage in versvorm op hun namen.
    - Diverse krantenartikelen, 1755-1795; 255; 1 omslag
    - "Beschrijvinge van het Eyland Tabarco", met kaart en bijgevoegd schrijven betreffende het nut van het bezit van dit eiland voor de Hollanders van Cs.Ar. Fronchin, Amsterdam, 28 april 1755 en z.d.; 256; 3 stukken.
    - Extracten uit resoluties, missiven en rapporten van de Staten-Generaal, Staten van Holland en West-Friesland en andere regeringscolleges, 1782; 257; 1 omslag.
      Bevat ook gedrukte stukken.
    - Aantekeningen van mr. Willem Boreel Jacobszn. betreffende de binnenlandse politiek, 1780-1790; 257A; 1 omslag
      Bevat ook de minuten van zijn ontslagaanvraag als Raad der stad Amsterdam, en van een aanbevelings- (of sollicitatie-)brief voor een gezantschap bij het Engelse Hof.
    - Extracten van resoluties, memories en missiven van de Staten-Generaal, Staten van Holland en West-Friesland en andere regeringscolleges, 1781-1782; 257B; 1 doos
    - "Berigt aan de Gemeente van Straatsburg over de gesteldheid der Nationaale Vergadering in de maand October deezes jaars 1789", door Johan von Turckheim, gewezen Gedeputeerde van Straatsburg in de Staten Generaal van het Franse Rijk, z.d.; 257C; 1 katern
      Gedrukt. Het betreft een vertaling.
      Oorspronkelijk een bijlage bij een missive van secretaris Lucius.
    - Pamflet betreffende een "crimineele actie" van het stadsbestuur van Haarlem en Romeyn de Hooge tegen mr. Adriaen Backer en mr. Jacob Boreel, hoofd-officier van de stad Amsterdam", z.d.; 257D; 1 deel
    - Transcriptie van een memorie van hetgeen door de gedeputeerden, de heren Van Arsberghe, Mauregnault, van Renswoude, Clant, Van Asperen, Lucaszn., en de tresorier Brasser voorgesteld en besloten is op de vergadering in Dordrecht van 20 juni 1650, 257E
      Het origineel bevindt zich in het familiearchief Van der Capellen.
    - "Placaat op de heffinge van den honderdsten penning, gearresteerd den 1 May 1793", pamflet met extracten uit de resoluties van de Staten van Holland en West-Friesland, 257F; 1 omslag
  - KOOPBRIEVEN, V.
    - Akte van transport van een stuk land door Willeboort Adriaensz. en Andris Willeboorts in Oost-Capelle als voogden van een weeskind, Andries Willeboortsz., aan Joos Janssen de Grootte ten overstaan van de schepenen in Middelburg, 1 april 1579; 258; 1 charter
      Perkament. Met drie afhangende zegels, o.a. van Jacob Boreel. Jacob Boreel was schepen te Middelburg.
    - Akte van transport van een stuk land in de parochie van Bredamme door Otto Moelaert, koopman in Middelburg, aan Joos de Grootte, poorter in Middelburg, 5 mei 1580; 259; 1 charter
      Perkament. Met afhangende zegels, die overigens beschadigd zijn.
    - Akte van transport van een stuk land in Velsen door de erfgenamen van Dirck Roeyer aan Josephus Coymans, 24 juni 1665; 260; 1 charter
    - Schuldbrief van Josephus Coymans aan de erfgenamen van Dirck Roeyer, 24 juni 1665; 261; 1 charter
      Perkament. Het zegel ontbreekt.
    - Transportbrief van een stuk grond bezuiden de Velser Kerk, door de weduwe van wijlen Josephus Coymans verkocht aan mr. Dirck Munter, 17 december 1681; 262; 1 charter
      Betreft een francijnen brief met het opschrift: "Opdraght vant lant van de Vrouw van
      Alblasserdam gecoft - bestaende op mijn caerte in de letters G. en F. 17 Dec. 1681."
    - Extract uit het protocol van Velsen bevattende een volmacht aan procureur Leonardt van Asperen door Dorothea Berick, vrouwe van Alblasserdam en weduwe van Josephus Coymans, om uit haar naam te mogen verkopen en wettelijk te transporteren, 8 januari 1680; 263; 1 stuk
    - Pachtbrief van Willem Boreel aan mr. Joachim Dirk Cluysenaar, kanunnik in het kapittel van St. Jan, en mr. Justus Willem de Ridder, als huismeesters van het St. Anthoieygasthuis en aan de broeders van dit gasthuis, betreffende een hofstede, dat onder het gerecht van Hoogelande valt en zich aan de oostzijde van de Vecht bevindt, 23 augustus 1785; 264; 1 charter
      Perkament. Met afhangend zegel en een gebroken zegel.
    - Pachtbrief van Willem Boreel aan mr. Joachim Dirk Cluysenaar, kanunnik in het kapittel van St. Jan, en mr. Justus Willem de Ridder, als huismeesters van het St. Anthoniegasthuis en aan de broeders van dit gasthuis, betreffende een hofstede en behuizing, en de rechten van een wetering en stenen brug, waardoor de wetering in de Vecht uitvloeit, dat onder het gerecht van Hoogelande valt, 23 augustus 1785; 265; 1 charter
    - Verleibrief van de heerlijkheid van Vremdijke, met bijgevoegd schrijven van T.T. van Vredenburch. Kopie, 13 maart 1841; 266; 1 katern en 1 stuk.
      De kopie is gedateerd op 11 januari 1841 en ondertekend door de griffier van de Staten van Zeeland en is getiteld: "Extract uit een
      Register van Alienatien en Transporten van Leenen van den Raad en het Leenhof van Vlaanderen".
    - Extract uit een register van Alienatien en Transporten van Leenen van de Raad en het Leenhof van Vlaanderen betreffende de heerlijkheid van Vremdijke. Kopie., (c. 17e eeuw); 267; 1 katern
    - Koopbrieven en andere stukken die vermoedelijk van Beeckesteijn komen en door G.L. Boreel gevonden zijn in Westerhout na de dood van zijn vader Jhr. H.Boreel, 1630-1799; 268; 1 pak en 1 omslag
      Bevat diverse charters. Perkament. Met
      afhangende zegels.
    - Stukken afkomstig van rijksarchivaris R.C. Bakhuizen van den Brink betreffende de oude geschiedenis van Beeckesteijn, 1855 en z.d.; 268A; 1 katern en 2 stukken.
    - Akte waarbij schout en schepenen van Velsen verklaren dat de erfgenamen van Hendrik Claaze Koster een huis en erf in de "Velserbuurt" verkocht hebben aan Arij Lourisz. van Opdam, Met twee kaarten van de situatie ter plaatse., 3 mei 1729 en z.d.; 268B; 3 stukken
    - Kranteartikel van mr. P.J. Overmeer over Beeckesteyn en Waterland, in: Het Algemeen Handelsblad, 26 september 1928; 268C; 1 stuk
    - Transportbrieven en stukken betreffende twee stukken land, genaamd De Hader en De Rietkamp, gelegen onder Velsen, 1738-1825; 269; 1 omslag
      Bevat o.a. charters van perkament, met
    - Extract uit de kadastrale plans van de gemeente Velsen, kadastrale tekening van sectie F op de schaal van 1 à 2500, Haarlem 9 oktober 1860. Kopie, 270; 1 stuk
    - Afrekeningen, beschikkingen en andere stukken betreffende de administratie van een hofstede genaamd "de Nes" of "Nessenrak" onder Nederhorst den Berg, toebehorend aan gravin von Bosé geboren Munter, 1745-1821; 270A; 1 omslag
    - Stukken betreffende het Huis Ten Bosch onder Weespercarspel, 1734-1837; 270B; 1 pak
- INVENTARIS VAN HET FAMILIEARCHIEF PELS 1571-1877
  - FAMILIEARCHIEF PELS, VI.
    - Genealogie van de familie Pels en aanverwante families, A.
      - Familieboekje geschreven door Peter 't Kint betreffende de familie Kint (Tkindt) en Hellemans, 1571-1602; 271; 1 deel
        Met perkamenten omslag.
      - Genealogie van de familie Sandrart, met diverse aantekeningen, z.d.; 272; 1 katern en 3 stukken